ja: 耐Gスーツコネクタータイプ: バヨネット; ルアー; クイックディスコネクト; ネジ式; その他
nb: Anti-G-drakt med koblingstype: Bajonett; Luer; Hurtigkobling; Gjenget; Annet
da: Tilslutningstype til anti-G-dragt: Bajonet; Luer; Lynkobling; Gevind; Andet
fi: G-puvun liittimen tyyppi: Bajonetti; Luer; Pikaliitin; Kierteinen; Muu
ru: Тип соединителя для антигравитационного костюма: Байонетный; Луер; Быстроразъемный; Резьбовой; Другое
fr: Type de connecteur de la combinaison anti-G: Baïonnette; Luer; Déconnexion rapide; Fileté; Autre
nl: Type aansluiting anti-G-pak: Bajonet; Luer; Snelkoppeling; Met schroefdraad; Overig
zh-CN: 抗荷服连接器类型: 卡口接头; 鲁尔接头; 快速断开接头; 螺纹接头; 其他
sl-SI: Vrsta priključka protigravitacijske obleke: Bajonet; Luer; Hitri odklop; Z navojem; Drugo
hu: Szkafander csatlakozójának típusa: Bajonettzáras; Luer; Gyorscsatlakozó; Menetes; Egyéb
el: Τύπος συνδέσμου στολής Anti-G: Μπαγιονέτ; Luer; Ταχείας αποσύνδεσης; Με σπείρωμα; Άλλο
pt-PT: Tipo de conector do fato anti-G: Baioneta; Luer; Desconexão rápida; Com rosca; Outro
sv: Kopplingstyp för anti-G-dräkt: Bajonett; Luer; Snabbkoppling; Gängad; Annan
sk-SK: Typ konektora pre oblek proti preťaženiu: Bajonetový; Luer; Rýchlospojka; Závitový; Iný
lt-LT: Anti-G kostiumo jungties tipas: Bajonetinė; „Luer“ jungtis; Greito atjungimo; Srieginė; Kita
cs: Typ konektoru anti-G obleku: Bajonetový; Luer; Rychloupínací; Závitový; Jiné
vi: Loại đầu nối bộ đồ chống trọng lực: Ngàm bayonet; Ngàm Luer; Kết nối nhanh; Có ren; Khác
en: Anti-G suit connector type: Bayonet; Luer; Quick disconnect; Threaded; Other
bg-BG: Тип конектор за антигравитационен костюм: Байонет; Луер; Бързо освобождаване; С резба; Друго
th: ประเภทขั้วต่อของชุดป้องกันแรงจี: เขี้ยวล็อก; ลูเออร์ (Luer); ถอดปลดเร็ว; เกลียว; อื่นๆ
pt-BR: Tipo de conector para traje anti-G: Baioneta; Luer; Desconexão rápida; Rosqueado; Outro
hr-HR: Vrsta priključka antigravitacijskog odijela: Bajunet; Luer; Brzo odspajanje; S navojem; Ostalo
es: Tipo de conector del traje antigravedad: Bayoneta; Luer; Desconexión rápida; Roscado; Otro
zh-TW: 抗 G 衣連接器類型: 刺刀型; 魯爾接頭; 快速斷開接頭; 螺紋; 其他
de: Anschlussart des Anti-G-Anzugs: Bajonett; Luer; Schnelltrennkupplung; Gewinde; Sonstige
ro-RO: Tip de conector costum anti-G: Baionetă; Luer; Decuplare rapidă; Filetat; Altele
pl: Typ złącza kombinezonu przeciwprzeciążeniowego: Bagnetowe; Typu Luer; Szybkozłączka; Gwintowane; Inne
tr: Anti-G tulumu bağlayıcı tipi: Bayonet; Luer; Hızlı bağlantı kesme; Dişli; Diğer
it: Tipo di connettore della tuta anti-G: A baionetta; Luer; A sgancio rapido; Filettato; Altro
ko: 항중력복 커넥터 유형: 바요넷; 루어; 퀵 디스커넥트; 나사형; 기타